臺灣板橋地方法院刑事判決　　　　　　　 93年度訴字第967號
公　訴　人　臺灣板橋地方法院檢察署檢察官
被　　　告　乙○○
選任辯護人　趙元昊律師
　　　　　　許瑞榮律師
上列被告因違反毒品危害防制條例案件，經檢察官提起公訴（92
年度偵字第14188號），本院判決如下：
    主      文
乙○○販賣第二級毒品，處有期徒刑肆年。扣案安非他命袋（
淨重壹陸肆貳點貳公克）沒收銷燬之。
    事      實
一、乙○○意圖營利，基於販賣第二級毒品安非他命之犯意，與
    綽號「大象」之不詳成年男子，約定各出資新臺幣（下同）
    30萬元，以總價60萬元之價格，向丁○○購買1 公斤之安非
    他命，而於民國90年11月5 日下午8 時許，在高雄市新興區
    ○○○路，交付60萬元予丁○○（丁○○業經臺灣高雄地方
    法院檢察署90年度偵字第20926 號為不起訴處分，理由詳如
    卷附彌封之不起訴處分書），「大象」領得半公斤安非他命
    後，即先行離去，乙○○則與丁○○談妥，由乙○○以第1
    公斤安非他命60萬元，之後每公斤52萬元之條件，向丁○○
    購入安非他命，乙○○當晚並留在高雄市，繼續以電話聯絡
    買賣安非他命事宜。嗣乙○○與臺北市綽號「阿波」之不詳
    成年男子，談妥「阿波」願意以58萬元向乙○○購買1 公斤
    之安非他命之交易後，乙○○旋即聯絡丁○○，接續購入1
    公斤安非他命，並指示「阿波」直接匯入50萬元至丁○○所
    指定之不知情陳皓翔（為丁○○胞姊丙○○之孫）之中壢華
    勛郵局帳戶內（帳號0000 000-0000000號），丁○○於11月
    6 日領得上開50萬元款項後，即聯絡乙○○至高雄市○○○
    路185 號9 樓之1 領取安非他命，嗣於同日下午3 時許，乙
    ○○抵達高雄市○○○路上址，向丁○○領取共3 袋安非他
    命後離去（含與「大象」所合資購買，尚未領取之半公斤安
    非他命，共約1.5 公斤）。嗣於同日下午4 時40分許，乙○
    ○攜帶上開3 袋安非他命，在高雄市○○路○○道如皇遊覽
    車車站前，正欲搭乘遊覽車返回臺中時，為調查人員當場查
    獲，並扣得安非他命3 袋（經鑑定淨重1642.2公克）。
二、案經法務部調查局航業海員調查處高雄調查站報告臺灣高雄
    地方法院檢察署檢察官呈請臺灣高等法院檢察署檢察長令轉
    臺灣板橋地方法院檢察署檢察官偵查起訴。
    理  由
一、上開事實，業據被告乙○○於本院審理時坦承不諱，核與其
    警、偵訊中之供述大致相符，並經證人即調查人員陳昭雄、
    謝汀金證述其等查獲本案之過程明確（分別見93年9 月10日
    、93年10月8 日審理筆錄），復有陳皓翔帳戶之郵局交易明
    細表在本院卷可證，足認被告之自白與事實相符，應堪採信
    。此外，扣案結晶3 袋經送鑑定結果，為第二級毒品安非他
    命，合計淨重1642.2公克，純度87.41%，純質淨重1435.44
    公克，有法務部調查局90年11月27日90陸一字第90132367號
    檢驗通知書在卷可稽。綜上，本件事證明確，被告犯行堪予
    認定。
二、
  (一)按毒品危害防制條例業於92年7 月9 日經總統令公布修正全
    文，並於被告為本件犯行後之93年1 月9 日施行生效，關於
    販賣第二級毒品之刑罰規定，不論條次、法定刑度均無變更
    ，是依刑法第2 條第1 項前段之規定，本件自應適用裁判時
    之新法即修正後之毒品危害防制條例處罰，合先敘明。
  (二)核被告乙○○所為，係犯現行毒品危害防制條例第4 條第2
    項之販賣第二級毒品罪。其於同日先後兩次接續向丁○○販
    入安非他命，時間緊接，應係接續犯。其持有毒品安非他命
    之低度行為，為販賣之高度行為所吸收，不另論罪。
  (三)又被告經核符合毒品危害防制條例第17條之規定（依被告要
    求，為保護被告安全，此部份事證詳如卷證及評議單），有
    被告於本院之供述、臺灣板橋地方法院檢察署板檢榮信92偵
    14188 字第50894 號函、法務部調查局航業海員調查處高雄
    航業海員調查站扣押物品目錄表3 張（臺灣高雄地方法院檢
    察署90年度偵字第20926 號卷第21-23 頁）及91年1 月9日
    91苗緝字地00000000000 號法務部調查局苗栗縣調查站刑事
    案件移送書1 份（附同前卷第80、81頁）在卷可參，爰予減
    輕其刑。
  (四)爰審酌被告基於營利意圖，販入高達1.5 公斤之安非他命欲
    出售，數量龐大，惟尚未販出、交付安非他命予他人施用即
    為調查人員查獲，戕害他人之身心之程度非鉅，及犯罪後坦
    承犯行，並配合檢調人員追查毒品案件，態度良好等一切情
    狀，從輕量處如主文所示之刑，以示懲儆。
  (五)又被告前因於86年2 月間販賣安非他命之行為，雖經臺灣高
    等法院92年度重上更三第131 號判決判處有期徒刑5 年4 月
    ，有該判決1 份附於本院卷可稽，然經核該部分犯行與本案
    犯行相距4 年半以上，犯罪情節亦不相同，足認並非被告基
    於概括犯意所為，兩案無連續犯裁判上一罪關係，辯護人此
    部份辯護意旨尚不足採，附此敘明。
三、扣案之安非他命3 袋（共淨重1642.2公克）係屬第二級毒品
    ，已如前述，不問屬於犯人與否，應依毒品危害防制條例第
    18 條第1 項前段規定，宣告沒收銷燬。
據上論斷，應依刑事訴訟法第299 條第1 項前段，現行毒品危害
防制條例第4 條第2 項、第17條、第18條第1 項前段，刑法第11
條前段、第2 條第1 項前段，判決如主文。
本案經檢察官甲○○到庭執行職務。
中　　華　　民　　國　　94　　年　　8 　　月　　15　　日
                  刑事第十九庭審判長法  官  彭  全  曄
                                    法  官  朱  嘉  川
                                    法  官  蕭  一  弘
上列正本證明與原本無異。
如不服本判決，應於判決送達後十日內向本院提出上訴狀（應附
繕本），上訴於臺灣高等法院。
                                    書記官  王  麗  雯
中　　華　　民　　國　　94　　年　　8 　　月　　15　　日
附錄本案論罪科刑法條全文：
修正後毒品危害防制條例第四條
製造、運輸、販賣第一級毒品者，處死刑或無期徒刑；處無期徒
刑者，得併科新臺幣一千萬元以下罰金。
製造、運輸、販賣第二級毒品者，處無期徒刑或七年以上有期徒
刑，得併科新臺幣七百萬元以下罰金。
製造、運輸、販賣第三級毒品者，處五年以上有期徒刑，得併科
新臺幣五百萬元以下罰金。
製造、運輸、販賣第四級毒品者，處三年以上十年以下有期徒刑
，得併科新臺幣三百萬元以下罰金。
製造、運輸、販賣專供製造或施用毒品之器具者，處一年以上七
年以下有期徒刑，得併科新臺幣一百萬元以下罰金。
前五項之未遂犯罰之。
